臺灣桃園地方法院刑事判決
110年度審金訴字第623號
公  訴  人  臺灣桃園地方檢察署檢察官
被      告  高楷博



上列被告因詐欺等案件，經檢察官提起公訴（110年度偵字第365
43號），被告於本院準備程序進行中，就被訴事實為有罪之陳述
，經本院告知簡式審判程序意旨，並聽取當事人之意見後，本院
合議庭裁定由受命法官獨任依簡式審判程序審理，判決如下：
    主  文
高楷博犯三人以上共同詐欺取財罪，處有期徒刑壹年貳月。
未扣案之犯罪所得新臺幣肆仟玖佰陸拾元沒收。
    事實及理由
一、犯罪事實：
　　高楷博（易信通訊軟體暱稱「阿高」）、蘇洧緒(易信通訊
    軟體暱稱「阿義」，涉犯三人以上共同詐欺取財罪嫌，業經
    臺灣嘉義地方法院以110年度金訴字第3號判決判處有期徒刑
    1年2月）及劉威廷（易信通訊軟體暱稱「阿生」，涉犯三人
    以上共同詐欺取財罪嫌，業經臺灣嘉義地方法院以110年度
    金訴字第3號判決判處有期徒刑1年2月）於民國108年11月間
    ，加入真實姓名年籍均不詳、自稱「黃志偉」（易信通訊軟
    體暱稱「火爆」、「神秘人」，下稱「黃志偉」）、「郭豐
    慶」（起訴書誤載為「郭慶豐」，易信通訊軟體暱稱「小林
    」，下稱「郭豐慶」）等人所屬，以實施詐術為手段，具有
    持續性、牟利性之有結構性犯罪組織（下稱「本案詐欺集團
    」，高楷博所犯參與犯罪組織犯行，業經臺灣嘉義地方法院
    以109年度金訴字第38號、第52號判決判處有期徒刑1年10月
    確定）。渠等分工模式為「本案詐欺集團」擔任「機房」工
    作之成員，負責撥打電話施以詐術，使遭詐騙之人陷於錯誤
    ，依指示將現金、金飾等財物交付予「機房」成員指定之人
    ；蘇洧緒、劉威廷則擔任「車手」之工作，負責依「本案詐
    欺集團」成員之指示向遭詐騙之被害人拿取財物及金融帳戶
    資料，再將取得之贓物及持被害人之金融帳戶提款卡所提領
    之款項轉交予高楷博，高楷博則擔任「收水」工作，負責向
    車手收取詐得之贓物及贓款，再將該收取之贓款、贓物等財
    物交予「郭豐慶」，「郭豐慶」繼而轉交予「本案詐欺集團
    」所屬上游成員朋分，以掩飾、隱匿其等詐欺犯罪所得之本
    質及去向，製造金流斷點，高楷博藉此可獲得提領金額1％之
    報酬。謀議既定，高楷博、蘇洧緒、劉威廷、「黃志偉」、
    「郭豐慶」及真實姓名年籍均不詳之「本案詐欺集團」所屬
    成員間，共同意圖為自己不法之所有，基於3人以上詐欺取
    財、以不正方法由自動付款設備取得他人之物及掩飾、隱匿
    特定詐欺犯罪所得本質、去向之洗錢等犯意聯絡，於110年1
    1月24日下午2時許，由「本案詐欺集團」所屬「機房」成員
    先偽以中華電信股份有限公司專員名義撥打電話向陳姵吟誆
    稱其電信費用未繳納，陳姵吟即依指示撥打110報案電話並
    轉接到警察單位報案，再由「本案詐欺集團」所屬另一名成
    員偽以「陳嘉隆檢察官」之名義，對陳姵吟誆稱其個資外洩
    ，且涉嫌中國信託商業銀行股份有限公司洗錢一案，並稱可
    以幫忙分案處理，再將電話轉接由「本案詐欺集團」所屬另
    一名成員偽以「張青雲檢察官」之名義，向陳姵吟誆稱有抓
    到一名嫌疑犯並指認陳姵吟有收取回扣，為證明清白，需告
    知名下財產，並需將其名下金融帳戶存摺及金塊等財物交出
    給檢方保管等語，致陳姵吟陷於錯誤，先於108年11月24日
    晚間6時57分許，將其所申請之中華郵政股份有限公司（下
    稱郵局）八德大湳郵局帳號00000000000000號帳戶（下稱「
    陳姵吟郵局帳戶」）、遠東國際商業銀行股份有限公司（下
    稱「遠東商銀」）桃園分行帳號00000000000000號帳戶（下
    稱「陳姵吟遠銀帳戶」）之存摺、金融卡及5兩重之金塊2塊
    ，放置在桃園市○○區○○路0段000巷00號圍籬旁之某不詳車號
    之機車座墊上，並以電話告以密碼，蘇洧緒即依「本案詐欺
    集團」某成員之指示前往上址拿取，並於如附表編號1「提
    款時間」欄所示之時間，持如附表編號1「提款帳戶」欄所
    示之金融卡，插入如附表編號1「設置自動櫃員機之金融機
    構」欄所示金融機構設置之自動櫃員機，並鍵入該帳號之金
    融卡密碼，使該自動櫃員機辨識系統依預設程式，誤判蘇洧
    緒係有正當權源之持卡人而進行現金提款取得共計新臺幣（
    下同）14萬9,000元後，並於108年11月24日晚間8時許，前
    往桃園市桃園區火車站附近巷弄內，將上開「陳姵吟郵局帳
    戶」、「陳姵吟遠銀帳戶」存摺、提款卡、5兩重之金塊2塊
    及14萬9,000元交予高楷博，高楷博並將上開「陳姵吟郵局
    帳戶」、「陳姵吟遠銀帳戶」存摺於108年11月25日某時，
    在臺灣地區某不詳地點再交予蘇洧緒，蘇洧緒於108年11月2
    5日下午2時12分許，將上開「陳姵吟郵局帳戶」、「陳姵吟
    遠銀帳戶」之存摺（提款卡未交還陳姵吟）放置在桃園市○○
    區○○路0段000巷00號之八德區衛生所旁之U-BIKE站之腳踏車
    置物籃內，再由「本案詐欺集團」所屬成員通知陳姵吟前往
    取回；高楷博並於108年11月25日下午4時20分許，在桃園火
    車站附近某巷弄內，將上開「陳姵吟郵局帳戶」之金融卡交
    予劉威廷，劉威廷並於如附表編號2「提款時間」欄所示之
    時間，持如附表編號2「提款帳戶」欄所示之金融卡，插入
    如附表編號2「設置自動櫃員機之金融機構」欄所示金融機
    構設置之自動櫃員機，並鍵入該帳號之提款卡密碼，使該自
    動櫃員機辨識系統依預設程式，誤判劉威廷係有正當權源之
    持卡人而進行現金提款取得共計14萬9,000元後，於同日下
    午4時50分許，在桃園火車站附近某巷弄內將「陳姵吟郵局
    帳戶」之金融卡及14萬9,000元交予高楷博；嗣接續於108年
    11月25日下午4時40分許，「本案詐欺集團」所屬成員偽以
    「張雅婷主任檢察官」之名義，再度聯繫陳姵吟，並指示陳
    姵吟將上開「陳姵吟郵局帳戶」、「陳姵吟遠銀帳戶」之存
    摺、5兩重之金塊1塊及現金25萬元，放置在桃園市○○區○○路
    0段000號之麥當勞八德大湳店旁某機車腳踏墊上，經蘇洧緒
    依指示前往拿取上開財物後，先前往桃園市桃園區火車站附
    近，將上開5兩重之金塊1塊及現金25萬元交予高楷博，蘇洧
    緒復於如附表編號3「提款時間」欄所示之時間，持如附表
    編號3「提款帳戶」欄所示之金融卡，插入如附表編號3「設
    置自動櫃員機之金融機構」欄所示金融機構設置之自動櫃員
    機，並鍵入該帳號之提款卡密碼，使該自動櫃員機辨識系統
    依預設程式，誤判蘇洧緒係有正當權源之持卡人而進行現金
    提款取得共計9萬9,000元後，於108年11月26日下午1時11分
    許，前往桃園市○○區○○路00號6樓之城市商旅內，將提領之9
    萬9,000元及「陳姵吟郵局帳戶」、「陳姵吟遠銀帳戶」之
    金融卡交予高楷博；另於108年12月3日下午1時許，高楷博
    在嘉義市火車站旁之巷弄內，將上開「陳姵吟遠銀帳戶」之
    金融卡交予劉威廷，劉威廷即於如附表編號4「提款時間」
    欄所示之時間，持如附表編號4「提款帳戶」欄所示之金融
    卡，插入如附表編號4「設置自動櫃員機之金融機構」欄所
    示金融機構設置之自動櫃員機，並鍵入該帳號之提款卡密碼
    ，使該自動櫃員機辨識系統依預設程式，誤判劉威廷係有正
    當權源之持卡人而進行現金提款取得共計9萬9,000元後，於
    同日下午1時25分許，在嘉義火車站旁之巷弄內，將上開「
    陳姵吟遠銀帳戶」之金融卡及9萬9,000元交予高楷博。高楷
    博分別於上開日期取得財物及款項後，分別於收取財物及款
    項之當日晚間8時許，前往址設新北市○○區○○路○段000號之
    新北市林口區公所旁之公園內，將收取之財物及款項交予「
    郭豐慶」，「郭豐慶」再將財物及贓款交予「本案詐欺集團
    」所屬上游成員朋分，以掩飾、隱匿上開詐欺取財犯罪所得
    之本質及去向。嗣陳姵吟察覺有異報警處理，經警調閱監視
    器錄影畫面後，循線查悉上情。
二、證據名稱：
　㈠被告高楷博分別於警詢、本院準備程序及審理中之自白。
　㈡證人即告訴人陳姵吟、證人即共同正犯蘇洧緒、劉威廷分別
    於警詢及檢察官訊問時之證述。
　㈢告訴人陳姵吟之郵局帳戶存摺影本、告訴人陳姵吟之郵局帳
    戶查詢12個月交易/匯總登摺明細、告訴人陳姵吟之遠銀帳
    戶台幣活存往來明細查詢、監視錄影畫面翻拍照片、告訴人
    陳姵吟報案資料（內政部警政署反詐騙諮詢專線紀錄表）。
三、論罪科刑：
　㈠三人以上共同犯詐欺取財罪：　
　⒈按共同實施犯罪行為之人，在合同意思範圍以內，各自分擔
    犯罪行為之一部，相互利用他人之行為，以達其犯罪之目的
    者，即應對於全部所發生之結果，共同負責（最高法院92年
    度台上字第5407號刑事判決意旨參照）。且共同正犯之意思
    聯絡，原不以數人間直接發生者為限，即有間接之聯絡者，
    亦包括在內。如甲分別邀約乙、丙犯罪，雖乙、丙間彼此並
    無直接之聯絡，亦無礙於其為共同正犯之成立（最高法院77
    年台上字第2135號判決意旨參照）。被告參與「本案詐欺集
    團」，既明知係為整體詐欺集團成員擔任向車手拿取詐騙贓
    款之「收水」工作，是被告所分擔之工作，雖非為詐欺取財
    之全部行為，且與其他所有成員間亦未必有直接之犯意聯絡
    ，然其所參與之部分行為，為詐騙集團取得告訴人財物全部
    犯罪計畫之一部，而共同達成不法所有之犯罪目的，在未逾
    越合同意思之範圍，自應就所參與之詐欺取財犯行，論以共
    同正犯。
　⒉次按現今詐欺集團分工細膩，其中電信或網路詐騙之犯罪型
    態，自架設遠端遙控電話或網路電話、撥打電話向被害人實
    施詐術、拿取或提領被害人遭詐騙之款項及將詐欺贓款交付
    予負責收款之人等各階段，係需由多人縝密分工方能完成，
    顯為3人以上方能運行之犯罪模式。查被告於本院準備程序
    中供稱：「……我確實有如起訴書所載之時間加入本案詐欺集
    團，並擔任收水工作，我只有加入一個詐騙集團……。」等語
    明確（見本院卷第57頁），且由被告聯繫取款及交付贓款之
    經過，可見被告已知悉至少有共同正犯蘇洧緒、劉威廷、「
    黃志偉」、「郭豐慶」等人共同參與上開詐欺取財犯行，再
    依被告參與「收水」之分工，亦可預見「本案詐欺集團」尚
    有機房人員對告訴人施以詐術，是以上開犯罪事實中有共同
    正犯蘇洧緒、劉威廷、「黃志偉」、「郭豐慶」及「本案詐
    欺集團」機房成員共同參與詐欺取財犯行，連同被告自己計
    入行為人人數，可認共同正犯人數達3人以上，依前開說明
    ，被告所為自該當三人以上共同犯詐欺取財罪之共同正犯。
    另「本案詐欺集團」某成年成員雖以冒用檢察官之公務員名
    義方式詐欺告訴人，然若非詐欺集團上層或詐欺集團機房人
    員，其餘詐欺集團成員未必知曉詐欺集團成員實際對告訴人
    施用詐術之手法為何，而被告在「本案詐欺集團」中分別僅
    擔任「收水」之工作，對於詐欺集團其他成員係以何種方式
    詐欺告訴人，實無從置喙亦毋須關心，本院復查無積極證據
    足資證明被告知悉「本案詐欺集團」其他成員係對告訴人犯
    冒用公務員名義犯詐欺取財罪，自無從論以刑法第339條之4
    第1項第1款之冒用公務員名義犯詐欺取財罪。
　㈡又按洗錢防制法所稱洗錢，指下列行為：一、意圖掩飾或隱
    匿特定犯罪所得來源，或使他人逃避刑事追訴，而移轉或變
    更特定犯罪所得。二、掩飾或隱匿特定犯罪所得之本質、來
    源、去向、所在、所有權、處分權或其他權益者。三、收受
    、持有或使用他人之特定犯罪所得，洗錢防制法第2 條定有
    明文。復按現行洗錢防制法第14條第1 項之一般洗錢罪，祇
    須有同法第2 條各款所示行為之一，而以同法第3 條規定之
    特定犯罪作為聯結即為已足；倘行為人意圖掩飾或隱匿特定
    犯罪所得來源，而將特定犯罪所得直接消費處分，甚或交予
    其他共同正犯，或由共同正犯以虛假交易外觀掩飾不法金流
    移動，即難認單純犯罪後處分贓物之行為，應仍構成新法第
    2條第1或2款之洗錢行為（最高法院109年度台上字第57號、
    第436號判決參照）。查被告加入「本案詐欺集團」後，參
    與本次詐欺取財犯行，負責向車手拿取詐欺犯罪所得之贓款
    、贓物等財物之「收水」工作，並將取得之詐欺犯罪所得之
    贓款、贓物交予「郭豐慶」，以此方式，將贓款、贓物轉交
    給「本案詐欺集團」上游成員朋分，被告收取及交付詐欺犯
    罪所得贓款、贓物之目的顯在藉此製造金流斷點，使偵查機
    關難以追查贓款、贓物流向，以達掩飾、隱匿詐欺犯罪所得
    之本質及去向，揆之前開判決要旨，被告所為已該當洗錢防
    制法第14條第1項之一般洗錢罪之構成要件。
　㈢末按刑法第339條之2第1項之以不正方法由自動付款設備取得
    他人之物罪，所謂不正方法，係泛指一切不正當之方法，並
    不以施用詐術為限，如以強暴、脅迫、詐欺、竊盜或侵占等
    方式取得他人之提款卡及密碼，再冒充本人由自動提款設備
    取得他人之物，或以偽造他人之提款卡由自動付款設備取得
    他人之物等，均屬之（最高法院108年度台上字第2123號判
    決足資參照）。經查，「本案詐欺集團」成年成員對告訴人
    陳姵吟施以詐術，使告訴人陳姵吟交付「陳姵吟郵局帳戶」
    及「陳姵吟遠銀帳戶」之存摺、金融卡，俟共同正犯蘇洧緒
    、劉威廷於取得上開提款卡後，即將該上開提款卡插入自動
    櫃員機操作提款，顯係以冒充告訴人陳姵吟本人，而由自動
    提款設備取得他人之物，揆諸前開說明，自屬「不正方法」
    。
　㈣核被告所為，係犯刑法第339條之4第1項第2款之三人以上共
    同犯詐欺取財罪、同法第339條之2第1項之以不正方法由自
    動付款設備取得他人之物罪及洗錢防制法第14條第1項之洗
    錢罪。公訴意旨雖漏未論及被告就上揭犯罪事實同時犯以不
    正方法由自動付款設備取得他人之物罪，惟此部分犯行與被
    告被訴三人以上共同犯詐欺取財罪及一般洗錢罪之犯行有想
    像競合犯之裁判上一罪關係（詳下述），自為起訴效力所及
    ，本院應併予審判。
　㈤共同正犯：
　　本案詐欺犯罪分工細緻，被告雖未自始至終參與各階段之犯
    行，且與對實行詐術之詐欺集團「機房」成員間或有互不相
    識之情形，然其可預見詐欺集團利用電信機房撥打電話，藉
    以詐騙如告訴人陳姵吟之現金及飾品之犯罪手法，仍分擔向
    車手拿贓款、贓物之收水工作，堪認被告與共同正犯蘇洧緒
    、劉威廷、「黃志偉」、「郭豐慶」及「本案詐欺集團」機
    房成員係在合同意思範圍內，各自分擔犯罪行為之一部，並
    相互利用他人之行為，以達共同詐欺取財、洗錢以不正方法
    由自動付款設備取得他人之物等犯罪目的，參諸上開說明，
    被告仍應就其所參與之犯行，對於全部所發生之結果，共同
    負責。故被告與共同正犯蘇洧緒、劉威廷、「黃志偉」、「
    郭豐慶」及「本案詐欺集團」所屬成員間，就如犯罪事實欄
    所載之三人以上共同詐欺取財、洗錢及以不正方法由自動付
    款設備取得他人之物之犯行，均具有犯意聯絡及行為分擔，
    應均論以共同正犯。
  ㈥按詐欺取財罪，係為保護個人之財產法益而設，行為人罪數
    之計算，應依接受詐欺之被害人人數計算。復衡以受詐騙之
    人未必僅有一次交付財物之紀錄，而在同一次遭受詐騙過程
    中，亦有單一被害人先後一日、多日一再交付財物，故而若
    以被告交付財物之日期、次數，作為評價詐欺取財既遂犯行
    之罪數，恐嫌失當。是以告訴人雖有多次交付財物之行為，
    惟此係告訴人遭受詐騙而分次交付財物之結果，應認係同一
    財產法益遭受侵害，只成立1個三人以上共同詐欺取財罪。
    又共同正犯蘇洧緒、劉威廷於如附表「提款時間」、「設置
    自動櫃員機之金融機構」欄所示時間、地點，多次分批提領
    告訴人申辦如附表「提款帳戶」欄所示帳戶內之款項，各行
    為之獨立性均極為薄弱，難以強行分開，依一般社會健全觀
    念，應就被告對同一告訴人所申辦帳戶之多次領款行為，視
    為數個舉動之接續施行，合為包括之一行為予以評價，屬接
    續犯，祇各論以不正方法由自動付款設備取得他人之物罪1
    罪及一般洗錢罪1罪。公訴意旨漏未論及附表編號2部分，共
    同正犯劉威廷於108年11月25日下午提領之3筆共計14萬9,00
    0元，業經被告於警詢時供陳明確（見109年度偵字第14450
    號卷【下稱偵字第14450卷】第13頁），核與共同正犯蘇洧
    緒、劉威廷分別於警詢時之陳述相符（見偵字第14450卷第3
    0頁、第44頁），並有「陳姵吟郵局帳戶」查詢12個月交易
    明細、監視錄影畫面翻拍照片在卷可考（見偵字第14450卷
    第91頁、第131頁)，然此為共同正犯劉威廷對同一告訴人所
    匯款項多次提領之行為，既屬接續犯之實質上一罪，為起訴
    效力所及，本院自應併予審究。
  ㈦想像競合犯：
　  被告詐騙告訴人之犯行，係以一行為同時觸犯三人以上共同
    詐欺取財罪、以不正方法由自動付款設備取得他人之物罪及
    一般洗錢罪等3罪名，為想像競合犯，應依刑法第55條規定
    ，從一重之三人以上共同詐欺取財罪處斷。
  ㈧又按想像競合犯之處斷刑，本質上係「刑之合併」。其所謂
    從一重處斷，乃將想像競合犯組成之評價上數罪，合併為科
    刑一罪，其所對應之刑罰，亦合併其評價上數罪之數法定刑
    ，而為一個處斷刑。易言之，想像競合犯侵害數法益者皆成
    立犯罪，論罪時必須輕、重罪併舉論述，同時宣告所犯各罪
    名，包括各罪有無加重、減免其刑之情形，亦應說明論列，
    量刑時併衡酌輕罪部分量刑事由，評價始為充足，然後依刑
    法第55條前段規定「從一重處斷」，非謂對於其餘各罪可置
    而不論。因此，法院決定處斷刑時，雖以其中最重罪名之法
    定刑，做為裁量之準據，惟於裁量其輕重時，仍應將輕罪合
    併評價在內（最高法院108年度台上字第4405、4408號判決
    意旨可參）。再按犯洗錢防制法第14條之一般洗錢罪、同條
    例第15條之特殊洗錢罪，在偵查或審判中自白者，減輕其刑
    ，洗錢防制法第16條第2項定有明文。查被告於偵查及審判
    中，均坦承擔任「收水」工作，並依其等分工，將自車手即
    共同正犯蘇洧緒、劉威廷收取之告訴人所交付之款項、金飾
    及提領「陳姵吟郵局帳戶」、「陳姵吟遠銀帳戶」內之款項
    ，交付予「郭豐慶」，繼而由「郭豐慶」轉交予「本案詐欺
    集團」上游成員，進而掩飾詐欺犯罪所得本質、去向之洗錢
    事實，堪認被告於偵查與審判中，對於洗錢之犯行業已自白
    ，合於上開減刑之規定，然經合併評價後，本案既依想像競
    合犯從一重依刑法之三人以上共同詐欺取財罪處斷，依前揭
    意旨，自無從再適用上開規定減刑，惟本院於後述量刑時仍
    當一併衡酌該部分減輕其刑事由，附此敘明。
　㈨爰審酌被告不思以正常途徑獲取財物，僅因貪圖不法利益，
    即加入詐欺集團，動機不良，手段可議，價值觀念偏差，且
    隱匿詐欺犯罪所得本質、去向，所為嚴重損害財產交易安全
    及社會經濟秩序，對告訴人之財產及社會秩序產生重大侵害
    ，兼衡被告在詐欺集團之角色分工、參與之時間，暨衡酌被
    告犯後坦承全部犯行，且就洗錢犯行於偵查、審判中均自白
    ，已符合相關自白減刑規定，然未賠償告訴人之損失，得到
    告訴人之原諒，復斟酌被告之生活及經濟狀況、素行、年紀
    及智識程度等一切情狀，量處如主文所示之刑，以示懲儆。
四、沒收：
　㈠按犯罪所得之沒收、追繳或追徵，在於剝奪犯罪行為之實際
    犯罪所得，使其不能坐享犯罪之成果，其重點置於所受利得
    之剝奪，故無利得者自不生剝奪財產權之問題。又按共同正
    犯犯罪所得之沒收、追繳或追徵，本院向採之共犯連帶說，
    業於104年度第13次刑事庭會議決議不再援用、供參考，並
    改採沒收或追徵應就各人所分得者為之之見解。又所謂各人
    「所分得」，係指各人「對犯罪所得有事實上之處分權限」
    ，法院應視具體個案之實際情形而為認定：倘若共同正犯各
    成員內部間，對於不法利得分配明確時，固應依各人實際分
    配所得沒收；然若共同正犯成員對不法所得並無處分權限，
    其他成員亦無事實上之共同處分權限者，自不予諭知沒收；
    至共同正犯各成員對於不法利得享有共同處分權限時，則應
    負共同沒收之責。至於上揭共同正犯各成員有無犯罪所得、
    所得數額，係關於沒收、追繳或追徵標的犯罪所得範圍之認
    定，因非屬犯罪事實有無之認定，並不適用「嚴格證明法則
    」，無須證明至毫無合理懷疑之確信程度，應由事實審法院
    綜合卷證資料，依自由證明程序釋明其合理之依據以認定之
    （最高法院104年度台上字第3937號判決意旨參照）。
　㈡次按洗錢防制法第18條第1項固規定：「犯第14條之罪，其所
    移轉、變更、掩飾、隱匿、收受、取得、持有、使用之財物
    或財產上利益，沒收之；犯第15條之罪，其所收受、持有、
    使用之財物或財產上利益，亦同。」，為刑法沒收規定之特
    別規定，自應優先於刑法相關規定予以適用，亦即就洗錢行
    為標的之財物或財產上利益，均應依洗錢防制法第18條規定
    沒收之。惟上開條文雖採義務沒收主義，卻未特別規定「不
    問屬於犯罪行為人與否，沒收之」，致該洗錢行為之標的是
    否限於行為人所有者始得宣告沒收，有所疑義，於此情形自
    應回歸適用原則性之規範，即參諸刑法第38條之1第1 項前
    段規定，仍以屬於行為人所有者為限，始應予沒收。
  ㈢查被告於本院準備程序中供稱拿到的報酬是全部提領金額的1
    ％等語明確（見本院卷第58頁），本院又查無證據足資證明
    被告就向共同正犯蘇洧緒、劉威廷所拿取之現金贓款及金飾
    贓物等財物另有事實上之處分權，揆諸前開說明，可認被告
    因本案犯罪而取得之未扣案犯罪所得為4,960元（計算式49
    萬6,000×1％＝4,960元），且並未發還給告訴人，自應依刑法
    第38條之1第1項前段規定諭知沒收。
五、應依刑事訴訟法第273條之1第1項、第299條第1項前段、第3
    10條之2、第454條第1項，洗錢防制法第14條第1項，刑法第
    11條前段、第28條、第339條之2第1項、第339條之4第1項第
    2款、第55條、第38條之1第1項前段，刑法施行法第1條之1
    第1項，判決如主文。　
六、如不服本判決應於收受判決後20日內向本院提出上訴書狀，
    並應敘述具體理由。其未敘述上訴理由者，應於上訴期間屆
    滿後20日內向本院補提理由書（均須按他造當事人之人數附
    繕本）「切勿逕送上級法院」。
本案由檢察官廖榮寬提起公訴，經檢察官李孟亭到庭執行職務。
中　　華　　民　　國　　111 　年　　8 　　月　　12　　日
                  刑事審查庭  法　官　李雅雯
以上正本證明與原本無異。
如不服本判決應於收受判決後20日內向本院提出上訴書狀，並應
敘述具體理由。其未敘述上訴理由者，應於上訴期間屆滿後20日
內向本院補提理由書（均須按他造當事人之人數附繕本）「切勿
逕送上級法院」。
　　　　　　　　　　　　　　　書記官　沈詩婷  
中　　華　　民　　國　　111 　年　　8 　　月　　15　　日
附錄本案論罪科刑法條： 
中華民國刑法第339條之2
（違法由自動付款設備取得他人之物之處罰）
意圖為自己或第三人不法之所有，以不正方法由自動付款設備取
得他人之物者，處3年以下有期徒刑、拘役或30萬元以下罰金。
以前項方法得財產上不法之利益或使第三人得之者，亦同。
前二項之未遂犯罰之。
中華民國刑法第339條之4
犯第339條詐欺罪而有下列情形之一者，處1年以上7年以下有期
徒刑，得併科1百萬元以下罰金：
一、冒用政府機關或公務員名義犯之。
二、三人以上共同犯之。
三、以廣播電視、電子通訊、網際網路或其他媒體等傳播工具，
    對公眾散布而犯之。
前項之未遂犯罰之。
洗錢防制法第14條
有第二條各款所列洗錢行為者，處7年以下有期徒刑，併科新臺
幣5百萬元以下罰金。
前項之未遂犯罰之。
前二項情形，不得科以超過其特定犯罪所定最重本刑之刑。
附表
編號 提領帳戶 提領時間 設置自動櫃員機之金融機構 提領金額（新臺幣） 提領車手 1 「陳姵吟郵局帳戶」 108年11月24日晚間7時25分許 桃園市○○區○○路0段000號之麻園郵局設置之自動櫃員機 6萬元。 蘇洧緒   108年11月24日晚間7時26分許  6萬元。    108年11月24日晚間7時27分許  2萬9,000元。  編號 提領帳戶 提領時間 設置自動櫃員機之金融機構 提領金額（新臺幣） 提領車手 2 「陳姵吟郵局帳戶」 108年11月25日下午4時37分許 桃園市○○區000○0號之桃園區建國郵局設置之自動櫃員機 6萬元。（起訴書漏未論及此筆取款）。 劉威廷   108年11月25日下午4時39分許  6萬元。（起訴書漏未論及此筆取款）。    108年11月25日下午4時40分許  2萬9,000元。（起訴書漏未論及此筆取款）。  編號 提領帳戶 提領時間 設置自動櫃員機之金融機構 提領金額（新臺幣） 提領車手 3 「陳姵吟遠銀帳戶」 108年11月26日上午10時59分許 桃園市桃園區中正路75土地銀行設置之自動櫃員機 2萬元。 蘇洧緒   108年11月26日上午11時許  2萬元。    108年11月26日上午11時1分許  2萬元    108年11月26日上午11時1分許  2萬元。    108年11月26日上午11時2分許  1萬9,000元。  編號 提領帳戶 提領時間 設置自動櫃員機之金融機構 提領金額（新臺幣） 提領車手 4 「陳姵吟遠銀帳戶」 108年12月3日下午1時13分許 嘉義市○區○○路000號嘉義市站前郵局設置之自動櫃員機  2萬元。 劉威廷   108年12月3日下午1時14分許  2萬元。    108年12月3日下午1時14分許  2萬元    108年12月3日下午1時15分許  2萬元。    108年12月3日下午1時17分許  1萬9,000元。  合計    49萬6,000元。